# 陈版及各位大侠，超额亏损子公司的减值问题

提问人：lxch119 时间：2019-11-17 06:30:11
上市公司 A，下属有一超额亏损子公司 B 公司，资不抵债，连续亏损多年，扭亏无望，开工率低。A 公司一直积极推动 B 公司的破产重组，希望引入第三方，盘活资产，救活 B 公司，稀释股权，最终顺利甩出上市公司合并范围。
由于国企身份，B 公司重整涉及人员安置，金额在 9 月 30 日前没有明确数据， 11 月初可以测算具体金额。
B 公司厂房、设备成新率较高，正常持续经营状态下，各项资产评估没有重大减值。
A 上市公司因其他事项，C 事务所要对 9 月 30 日的报表进行审计，并出具审计报告，同时要对 A 公司的年度报表出具审计报告。A 上市公司一直没有对 B公司的股权计提减值准备。
9 月 30 日，A 公司管理对B 公司的破产重整事项进展无法可靠预计。
10 月底，A 公司管理层预计完成内部程序，向法院提交破产重整申请，争取 1231 前，完成法院受理。
A 公司认为，法院受理对 B 公司价值影响比较大，如果法院不能完成受理，B 公司按照持续经营状态下的评估结果，各项资产不会有大幅度的减值（哪怕是每年亏损，资不抵债）；法院一旦受理，引入第三方，要对公司的各项资产基本参照变现原理估值，会出现大幅度的减值。因此， 930 时点，按照持续经营状态评估没有大幅度减值，审计报告不出现大额度减值； 1231 年度报表，由于法院已经受理，年度审计报告要计提减值、充分预计人员安置费用等各项损失。
问题：
1.虽然 930 没有明确的方案，破产重整结果存在较大不确定性，但是根据期后事项准则，管理层在期后已经做出了判断，要走法院破产重整，因此，我理解，不论法院是否受理，都应将各项减值、人员安置费用也一并计提，都应当作为期后调整事项，对 930 的报表进行调整。
人员安置费用虽然在 930 无法确定，但是事项都是知晓的，只是没有完成职代会的审批，期后职代会的审批结果，应当作为 930 报表日不确定状态的一个补充验证。
是否能这样理解？
问题 2 ：
事务所要在 930 时点出一个 A 上市公司合并报表中 B 公司各项资产没有大幅度减值的审计报告；接着又要出一个 1231 时点，A 上市公司合并报表中 B 公司各项资产大幅度减值的审计报告。
我认为，A公司以法院破产重整受理为关键节点，作为 930B公司各项资产不减值， 1231 各项资产减值的理由，是不合理的。B 公司的各项资产的回收金额，不会因为法院受理与否，而发生重大变化（法院受理了，价值就大幅度下降，法院不受理，价值就不下降，逻辑上说不通）。
我的观点是否正确？
问题 3 ：
有没有其他可行的方案，可以满足事务所出具标准报告的条件： 930 时点，按照持续经营状态评估没有大幅度减值； 1231 年度报表，年度审计报告要计提减值、充分预计人员安置费用等各项损失。

回答人：chenyiwei
1 、 2 、你的理解基本合理； 3 、难度较大，对短期内资产可收回金额的重大变动很难有合理解释。